# 请教客户付费设备的会计处理

提问人：minmiao 时间：2023-04-06 10:01:57
假定公司a为客户b的电子代工厂，a项目研发阶段的研发费用b会提供一定的补偿，这些费用包括人工、材料、设备等费用。对于不同的项目，设备有不同的处理方式:
1.项目开始前，双方约定设备由a购买，产权归b所有，但是采购合同、发票、付款都有a处理。采购完成后b跟其他费用一并付款。
2.项目开始时，双方未做约定，a采购设备，后期根据与b的谈判情况，由b支付设备购置款一定比例(30-100%不等)的补偿款，产权未做明确约定。
以上请教各位大神应该如何进行会计处理？

回答人：chenyiwei
如果A就是为B代工，无其他客户和业务，其研发项目也是配合B的新产品，则A不应就此类研发支出确认研发费用或无形资产，而是合同履约成本。
对于专为特定产品购置的设备，虽然放在A处，但只能用于根据B的订单为B生产产品，则其使用由客户B主导，A不应确认其为自身固定资产，而是作为合同履约成本，确认为其他非流动资产（如明确约定单独补偿的，则为对B的应收款），后续随着产品的产出，采用系统、合理的方式将设备购置成本摊销计入对应的产品生产成本。